# 金融资产、金融负债

提问人：ccj2012 时间：2015-09-10 23:55:08
我两个问题想请教一下： 1 、预付账款为什么不属于金融资产？ 2 、应付税金、预提费用为什么不属于金融负债？

回答人：chenyiwei
应交税费是法定义务而不是合同义务，所以不是金融负债。（金融工具的定义表明它是合同） 预提费用不是现在一般意义上的报表项目。如果最终要以现金偿还的，且以合同为依据，则实质上与应付账款无本质区别，可以作为“其他金融负债”。